【裁判字號】    90,訴,267
【裁判日期】    900912
【裁判案由】    清償借款
【裁判全文】
臺灣花蓮地方法院民事判決                            九十年度訴字第二六七號
    原      告  丁○○
    訴訟代理人  戊○○
    送達代收人  甲○○
    被      告  丙○○
    兼右一人    乙○○○
右當事人間請求清償借款事件，本院判決如左：
    主    文
被告應連帶給付原告新台幣柒拾壹萬元及如附表所示之利息、違約金。
訴訟費用由被告連帶負擔。
本判決得假執行。
    事    實
壹、原告方面：
一、聲明：
    如主文所示。
二、陳述：
（一）被告丙○○、乙○○○，共同簽發發票日分別為九十年四月十八日、十九日，
      面額新台幣（下同）十八萬、五十三萬元本票二張，向原告借款，屆期該本票
      未兌現，原告屢次催討，被告置之不理。為此提起本訴。
（二）對被告抗辯之陳述：被告說有來找原告說要攤還，但是他是說明年二、三月才
      要還，而這期間她又不支付利息，原告當然不肯。被告所述是另外一棟房子的
      事實，當時貸款利息是每個月二十三萬，他已經與對方談妥。但是本件柒拾壹
      萬是另外一件事。
三、證據：提出本票、支票存款送金簿存單影本各二紙為證。
貳、被告方面：
一、聲明：
    原告之訴駁回。
二、陳述
    我當時跟原告說若是我超過四個月沒有能力繳款，房子就給原告。結果後來我沒
    有能力繳，但是原告還是把票提示，我只好跳票。林代書還是跟我說要幫我處理
    。我當初是以房子向林代書借款，現在房子已經過戶給林代書。柒拾壹萬其實是
    利息，就是我跟他借款壹個月要還二十三萬的利息。我要到明年三月才能還，而
    且七十一萬元就是利息不可能要我再付利息。本票是我們簽名。
三、證據：（無）
    理    由
一、在票據上簽名者，依票上所載文義負責。
    二人以上共同簽名時，應連帶負責。
    （票據法第五條）
二、原告主張被告共同簽發系爭本票向其借款，屆期未清償之事實，已據其提出與所
    述相符之本票、支票存款送金簿存單影本各二紙為證，被告亦不爭執，原告之主
    張堪信為真實。至於被告抗辯須至明年三月始能償還且本金之外不支付利息，參
    酌系爭本票就利息及違約金均已約定載明，被告此部分抗辯不足為憑，併此敘明
    。
三、原告依據消費借貸及票款請求權據以提起本訴，請求主文第一項所示金額，合於
    法律規定，應予准許。
四、因本案論證已臻明確，兩造其餘主張、陳述及所提之證據暨攻擊防禦之方法，均
    與本案判斷結果無影響，毋庸再予一一審酌，附此敘明。
五、本件為命清償票據上債務之判決，爰依民事訴訟法第三百八十九條第一項第四款
    ，依職權宣告假執行。
六、據上論結：原告之訴為有理由，並依民事訴訟法第七十八條、第八十五條第二項
    、第三百八十九條第一項第四款，判決如主文。
中      華      民      國      九十    年      九      月     十二     日
                                    臺灣花蓮地方法院民事庭
~B法      官  林麗玉
右正本證明與原本無異。
如對本判決不服，應於送達後廿日內，向本院提出上訴狀（應抄附繕本）。
~B法院書記官  林揚奇
中      華      民      國      九十    年      九      月     十三     日


司法院資訊處製作；財團法人民間司法改革基金會備份。
